臺灣宜蘭地方法院刑事判決　　　　　　　 94年度簡上字第9號
上　訴　人　臺灣宜蘭地方法院檢察署檢察官
被　　　告　乙○○　男　35歲（民國59年1月23日生）
上列上訴人因被告妨害自由案件，不服本院羅東簡易庭93年度羅
簡字第272號於中華民國93年12月16日第一審判決（聲請簡易判
決處刑案號：93年度偵字第2827號），提起上訴，本院管轄之第
二審合議庭判決如下：
    主  文
原判決撤銷。
乙○○無故侵入他人建築物，處拘役參拾日，如易科罰金，以參
佰元折算壹日。
    事  實
一、乙○○原為達運機械有限公司員工，於民國93年8月28日上
    午11時餘許，原擬與甲○○進入位於宜蘭縣冬山鄉○○○路
    36號太子汽車工業股份有限公司龍德廠（以下簡稱太子汽車
    龍德廠）對面之臺灣化學股份有限公司龍德廠（以下簡稱臺
    化龍德廠）工作，因乙○○入廠證件無法辦妥，乙○○遂於
    廠外等候進入臺化龍德廠工作之甲○○。嗣於同日中午12時
    許，乙○○因內急竟無故侵入太子汽車龍德廠建築物，嗣因
    觸動保全警報系統，在廠房門口內側經新光保全之保全人員
    丙○○會同員警當場逮捕。
二、案經太子汽車龍德廠廠長黃燦中訴由宜蘭縣警察局羅東分局
    報告臺灣宜蘭地方法院檢察署檢察官偵查聲請以簡易判決處
    刑。
    理  由
一、訊據被告乙○○對於上述事實坦承不諱，核與告訴人太子汽
    車公司代理人黃燦中於警詢中、證人丙○○於警詢及本院審
    理時所證發現被告進入廠區無故侵入建築物之情節；證人甲
    ○○於本院審理時所證，伊確與被告原擬進入臺化龍德廠工
    作，因被告入廠證件無法辦妥，被告遂於廠外等候各節均相
    符。此外，並有卷附太子汽車龍德廠廠區內外之照片8張可
    資佐證。事證明確，被告犯行堪以認定。
二、聲請上訴意旨雖以：依當時情形被告不可能係因內急而進入
    建築物，其恐有竊盜意圖，應已構成竊盜未遂云云。惟按侵
    入竊盜究以何時為著手起算時點，依一般社會觀念，咸認行
    為人以竊盜為目的，而侵入他人住宅，搜尋財物時，即應認
    與竊盜之著手行為相當，此有最高法院84年度臺上字第4341
    號判決可資參照。經查，被告確係無故進入太子汽車龍德廠
    區內，而為警逮獲，已如前述。而依證人丙○○於本院審理
    時證稱：伊發現被告後，即自馬賽地區前往現場，伊是在廠
    房門口內側看到被告，當時被告手上並無拿東西，身上亦無
    帶東西，看到被告時被告即向伊表示是要借廁所等語。可徵
    被告當時進入廠房未久，尚未深入廠區即遭逮獲，留滯時間
    非長，且無攜帶行竊工具，是從客觀情狀以觀，並無事證足
    以證明被告已著手搜尋財物。更何況，縱然被告確有物色財
    物之意圖或動機，然實無足認其行為係與侵犯他人財物之行
    為有關，而得遽以認定已達著手於竊盜行為之實行。從而，
    被告被查獲時應尚未著手於竊盜之犯罪行為，自難謂係竊盜
    未遂。
三、核被告所為，係犯刑法第306條第1項之無故侵入他人建築物
    罪。原審對被告為有罪科刑之判決，固非無見。惟查：被告
    犯罪後，未與告訴人和解，或取得告訴人諒解，告訴人並向
    檢察官聲請上訴，原審對之宣告緩刑，尚有未當，而無可維
    持。檢察官依據告訴人之聲請上訴，指摘原判決緩刑宣告不
    當，尚非全無理由，應將之撤銷改判。爰審酌被告犯罪之動
    機、目的、手段、所生危害、犯後雖已坦承犯行，態度尚佳
    ，然終未獲告訴人諒解等一切情狀，量處拘役30日，並諭知
    易科罰金之折算標準。
據上論斷，應依刑事訴訟法第455條之1第3項、第369條第1項、
第299條第1項前段，刑法第306條第1項、第41條第1項前段，罰
金罰鍰提高標準條例第1條前段、第2項，判決如主文。
本案經檢察官陳嘉瑜到庭執行職務
中　　華　　民　　國　　94　　年　　5 　　月　　13　　日
                  刑事第四庭審判長法  官  林惠玲
                                  法  官  劉家祥
                                  法  官  郭淑珍
以上正本證明與原本無異
不得上訴
                                  書記官  林秀麗
中　　華　　民　　國　　94　　年　　5 　　月　　16　　日
附錄法條：
刑法第306條第1項
無故侵入他人住宅、建築物或附連圍繞之土地或船艦者，處一年
以下有期徒刑、拘役或三百元以下罰金。
